【裁判字號】    98,抗,83
【裁判日期】    980417
【裁判案由】    本票裁定
【裁判全文】
臺灣桃園地方法院民事庭裁定              98年度抗字第83號
抗  告  人  甲○○○○○○ ○.
相  對  人  全球財務顧問有限公司
法定代理人  乙○○
上列抗告人因與相對人間本票裁定事件，對於中華民國98年2 月
25日本院簡易庭98年度司票字第1278號裁定提起抗告，本院裁定
如下：
    主  文
抗告駁回。
抗告程序費用新台幣壹仟元由抗告人負擔。
    理  由
一、本件相對人於原審主張：伊執有抗告人為發票人，如原裁定
    所示之本票1 紙，票面金額為新台幣（下同）76,272元，並
    免除作成拒絕證書。詎經提示未獲付款，依票據法第123 條
    聲請裁定許可強制執行等情，並已提出本票為證據。
二、本件抗告意旨以：相對人所請求債權金額76,272元，與事實
    不符。抗告人已於98年2 月份向相對人要求提供最新欠款紀
    錄，依其紀錄所列抗告人之債務金額應為40,333元。相對人
    為本件請求尚屬無據，爰依法提起本件抗告，求為廢棄原裁
    定等語。
三、按執票人向本票發票人行使追索權時，得聲請法院裁定後強
     制執行。票據法第123 條定有明文。且按在票據上簽名者，
    依票上所載文義負責。票據法第5 條第1 項定有明文。又本
    票執票人依上開法條之規定，聲請法院裁定及抗告法院之裁
    定，僅依非訟事件程序，以審查強制執行許可與否，並無確
    定實體上法律關係存否之效力，如發票人就票據債務之存否
    有爭執時，應由發票人提起確認之訴，以資解決，最高法院
    56年台抗字第714 號、57年台抗字第76號著有判例可資參照
    。經查，相對人提出之系爭本票，具備表明其為本票及無條
    件擔任支付之文字，並已記載發票人、發票日、發票地及票
    面金額，則原裁定予以准許，形式上審查即無不合。至於抗
    告人前揭所稱，相對人所請求債權金額與事實不符等語，縱
    令屬實，亦係其與相對人間實體上法律關係之爭執問題，依
    首揭法律規定及最高法院判例意旨，應由抗告人另行提起訴
    訟，以資解決，並非本件非訟程序所得審究。從而，本件抗
    告為無理由，應予駁回。
四、據上論結，本件抗告為無理由，依非訟事件法第46條、第21
    條第2 項、第24條第1 項，民事訴訟法第495 條之1 第1 項
    、第449 條第1 項、第95條、第78條，裁定如主文。
中    華    民    國    98    年    4     月    17    日
                  民事第一庭  審判長法  官  郭琇玲
                                    法  官  陳婉玉
                                    法  官  陳雪玉
本裁定除以適用法規顯有錯誤為理由，並經本院許可外，不得再
抗告。如提起再抗告，應於收受後10日內，向本院提出再抗告狀
，並繳納再抗告費新台幣1,000 元。
上列正本證明與原本無異。
中    華    民    國    98    年    4     月    24    日
                                    書記官  吳瓊英


司法院資訊處製作；財團法人民間司法改革基金會備份。
